【裁判字號】    99,交聲,1384
【裁判日期】    990827
【裁判案由】    違反道路交通管理處罰條例聲明異議
【裁判全文】
臺灣臺北地方法院交通事件裁定        99年度交聲字第1384號
原處分機關  交通部公路總局臺北區監理所
異  議  人
即受處分人  甲○○
上列異議人即受處分人因違反道路交通管理處罰條例案件，對於
交通部公路總局臺北區監理所於99年8 月6 日所為之處分（原處
分案號：北監自裁字第裁40－C00000000 號）聲明異議，本院裁
定如下：
    主  文
異議駁回。
    理  由
一、按「禁止臨時停車線，用以指示禁止臨時停車路段，以劃設
    於道路緣石正面或頂面為原則，無緣石之道路得標繪於路面
    上，距路面邊緣以三十公分為度。本標線為紅色實線，線寬
    除設於緣石，正面者以緣石高度為準外，其餘皆為十公分」
    ，道路交通標誌標線號誌設置規則第169 條第1 項、第2 項
    規定甚明。再按汽車臨時停車時，於設有禁止臨時停車標誌
    、標線處所不得臨時停車；汽車停車時，於禁止臨時停車處
    所不得停車，道路交通安全規則第111 條第1 項第3 款、第
    112 條第1 項第1 款分別定有明文。又汽車駕駛人在禁止臨
    時停車處所停車者，處新臺幣（下同）600 元以上1,200 元
    以下罰鍰，道路交通管理處罰條例第56條第1 項第1 款亦有
    明定。
二、本件原處分機關即交通部公路總局臺北區監理所以異議人即
    受處分人甲○○所有之車牌號碼FD—8052號自用小客車，於
    民國99年5 月13日上午9 時58分許，在新店市○○路60巷口
    劃有紅線路段處所停車，為臺北縣政府警察局新店交通分隊
    員警以科學儀器相機取得證據資料之相片後，以異議人違反
    道路交通管理處罰條例第56條第1 項第1 款規定，逕行舉發
    「紅線停車（巷口轉彎處）」之違規。嗣因異議人於應到案
    日期前向舉發機關提出申訴，原處分機關依原舉發機關查復
    意見，仍認受處分人有前揭違規行為，原處分機關遂於99年
    8 月6 日依道路交通管理處罰條例第56條第1 項第1 款、違
    反道路交通管理事件統一裁罰基準表規定，裁處異議人900
    元之罰鍰，合先敘明。
三、異議人聲明異議意旨略以：舉發通知單上違規地點「安泰路
    60巷口」距本人居住之社區甚遠，本人不可能將車輛停放於
    社區外再步行回家，是本人並無將車輛停放於該處之情事，
    新店交通分隊員警隨意到社區內將車子拖吊，並舉發不存在
    的事實，故本案並不成立。又本件舉發通知書寄發時並未一
    併將舉證照片寄予本人，經本人追討後才又補寄，則該照片
    是否係事後捏造實有疑問，為此聲明異議，請求撤銷原處分
    等語。
四、經查：
  (一)異議人所有之車牌號碼號FD—8052號自用小客車，於99年5
    月13日上午9 時58分許，在臺北縣新店市○○路60巷口劃有
    紅線路段處所停車之違規事實，有臺北縣政府警察局舉發違
    反道路交通管理事件通知單、採證照片4 紙等在卷可證。而
    原舉發機關函覆異議人略以：「查FD—8052號自小客車於99
    年5 月13日9 時58分，在臺北縣新店市○○路60巷口道路旁
    ，繪有禁止臨時停車（紅實線）標線及佔用道路巷口轉彎處
    所違規停車（詳如舉證照片），為執行交通稽查勤務員警，
    依違反『道路交通管理處罰條例』第56條第1 項第1 款：『
    在禁止臨時停車處所停車者』規定，並予以拍照採證舉發後
    拖吊、移置」等語明確，且觀諸採證照片，清晰可見異議人
    車輛停放於劃有紅線路段，且佔用路口轉彎處停車等情。是
    異議人之違規行為堪以認定。
  (二)異議人辯稱其並未將車輛停放於違規地點，係員警擅自進入
    社區內拖吊，且採證照片有造假之嫌云云。惟查，異議人上
    開在設有禁止臨時停車標線之處所停車之違規行為，業據舉
    發機關提出採證照片為證，異議人前開未於違規地點停車、
    採證照片造假之辯詞，係屬有利於己之辯詞，且非吾人日常
    生活所見之常態事實，依「任何人均應就其有利法律規範之
    要件負舉證責任」、「主張變態事實者，就該事實有舉證之
    責任」之法理，自應由異議人舉證證明。況本件舉發員警與
    異議人素不相識，彼此又無怨隙，衡情實無甘冒偽造文書刑
    責，故為不實掣單舉發或使公務員出具不實公文書函，致生
    損人不利己結果，是實難想像本件採證照片4 張係虛偽捏造
    以羅織誣陷異議人之可能或必要。異議人復未提出任何積極
    證據供本院查核，僅空言其無違規情事等語，其所辯顯係卸
    責之詞，並不足採。
  (三)異議人雖辯稱舉發機關未將採證照片隨同舉發通知單一併送
    達，其舉發程序有瑕疵云云。惟查，按「內政部警政署交通
    違規稽查與輕微違規勸導作業注意事項」第4 點第1 小點，
    關於「交通違規之稽查」，就注意事項規定：「違規（臨時
    ）停車：(2)逕行舉發違規停車應先置放舉發標示單，照片應
    隨舉發通知單送達。」然上開注意事項訂定之目的在導正員
    警執法觀念，提升員警執法品質，增進警民互動，讓民眾感
    受既威信又溫馨，俾利交通執法工作推展，是舉發員警未依
    前揭規定將採證照片應隨舉發通知單送達，允宜由舉發機關
    或其上級機關依循行政監督之方式，促請舉發員警注意遵守
    ，但對於異議人違規事項之認定與證明，則不生影響。再按
    「逕行舉發者，應按已查明之資料填註車牌號碼、車輛種類
    、車主姓名及地址，並於通知單上方空白處加註逕行舉發之
    文字後，由舉發機關送達被通知人」，違反道路交通管理事
    件統一裁罰基準及處理細則第11條第1 項第4 款定有明文，
    上開規定並未要求舉發機關應將採證照片連同舉發通知單併
    送被通知人，是採證照片有無一併寄送，實與逕行舉發之效
    力無涉。況本件原舉發機關已將採證照片補寄予異議人，應
    認舉發機關前開未將照片併送之行政作業瑕疵業已補正，故
    本件舉發程序尚無違誤，異議人以前詞置辯，並不足採。
五、綜上所述，異議人確有在前開時、地在禁止臨時停車處所停
    車之違規行為。原處分機關依前開道路交通管理處罰條例第
    56條第1 項第1 款及違反道路交通管理事件統一裁罰基準表
    之規定，裁處受處分人罰鍰900 元，尚無違誤。異議人猶執
    前詞指摘原處分不當，為無理由，自應將其異議駁回。
六、據上論斷，應依道路交通案件處理辦法第19條，裁定如主文
    。
中    華    民    國    99    年    8    月     27    日
                             交通法庭法  官  林孟皇
本正本證明與原本無異。
如不服本裁定，應於送達後5日內向本院提出抗告狀。
                                     書記官  楊雅鈞
中    華    民    國    99    年    8     月    30    日

司法院資訊處製作；財團法人民間司法改革基金會備份。
